臺灣桃園地方法院刑事判決　　　　　　　　　　　　　九十三年度重訴字第四三號
　　公　訴　人　臺灣桃園地方法院檢察署檢察官
　　被　　　告　甲○○　男　四.
　　選任辯護人　沈朝標律師
右列被告因毒品危害防制條例等案件，經檢察官提起公訴（九十三年度偵字第七００
一號、九十三年度偵字第九七八五號），本院判決如左：
    主  文
甲○○共同運輸第一級毒品，處無期徒刑，褫奪公權終身。
扣案之第一級毒品海洛因壹袋（含包裝，驗餘淨重仟伍佰零捌點陸公克、純度百
分之貳拾玖點肆伍、純質淨重壹仟零拾點貳玖公克、空包裝重壹佰壹拾貳點玖柒
公克），沒收銷燬之；扣案之黑色行李箱壹個、以膠帶黏貼複寫紙、硬紙板暨海棉製
成之外包裝壹套、花布條、牛仔褲貳條、明信片肆拾張及香菸壹包，均沒收；未扣
案之新臺幣貳萬伍仟元及美元伍佰元，均沒收，如全部或一部不能沒收時，以其財產
抵償之。
    事  實
一、甲○○明知海洛因為毒品危害防制條例管制之第一級毒品，亦係行政院依懲治走
 　 私條例第二條第四項所公告「管制物品項目及其數額」甲項第四款之管制進出口
　　物品，不得運輸及私運，惟因積欠地下錢莊新臺幣三十萬元債務，需款孔急，年
    約四十餘歲之男性友人王文榮（由檢察官另案偵辦）知情後，乃詢問其願否為他
    人自國外運輸毒品來臺，獲致高額報酬以解決債務問題，甲○○竟萌生貪念予以
    應允，而於民國九十三年四月中旬，經王文榮之介紹，在臺北市松山區○○○路
    ○段及四段附近之某車行，結識真實姓名年籍均不詳、自稱大老闆及小老闆之二
    名成年男子（由檢察官飭警追查中），四人隨即至臺北市○○區○○路之「南施
    咖啡館」商談運毒事宜，席間甲○○同意以新臺幣四十萬元之代價，受大、小老
    闆之委託，為渠二人前往緬甸私運第一級毒品海洛因進入國內，王文榮則負責於
    甲○○運毒入境時接貨，以賺取甲○○及大、小老闆之傭金，協議既定，大、小
    老闆當場即交付王文榮前金新臺幣二萬元，王文榮抽取新臺幣五千元之介紹費後
    ，交予甲○○新臺幣一萬五千元。甲○○遂與王文榮、「大老闆」、「小老闆」
    共同基於運輸及私運屬管制進出口物品之第一級毒品海洛因進入國內之犯意聯絡
    與行為分擔，先於同年四月二十八日晚間，又與大、小老闆及王文榮在「南施咖
    啡館」確認運毒之細節事宜，當晚並由王文榮陪同其住進臺北縣境之「上格賓館
    」內，迨翌日即同年月二十九日六時許，小老闆再持甲○○之
    幣五千元、美元五百元前來交予王文榮，三人旋即驅車前往中正國際機場，抵達
    後，王文榮抽取美元一百元之介紹費，始將
    財乃搭乘華信航空公司ＡＥ－八三七號班機直飛緬甸仰光，俟住進當地「香格里
    拉旅館」一二一五號房，便依指示撥打電話聯絡綽號「小白」之華裔成年男子（
    惟無證據證明其為本案共犯），「小白」約於五分鐘後即趕赴至旅館與甲○○碰
    面，並囑咐返臺前會交予大、小老闆所需之海洛因，迄同年五月三日凌晨二時許
    ，「小白」果持以膠帶黏貼複寫紙、硬紙板、海棉製成之外包裝覆蓋，而在底部
    夾層藏放第一級毒品海洛因之黑色行李箱一個至該旅館，「小白」復在旅館置入
    其攜來之花布三條、牛仔褲二條、明信片四十張、香菸一包於該行李箱內資以掩
    飾後，始由甲○○攜帶該行李箱於當日十二時五十分許搭乘華信航空公司ＡＥ－
    八三八號班機，於同日十九時許抵達桃園中正國際機場，而將上開管制進出口之
    第一級毒品海洛因私運入境。嗣甲○○於通關時經法務部調查局臺北市調查處會
    同臺北市憲兵隊、財政部臺北關稅局等單位人員當場查獲，並扣得其所運輸之第
    一級毒品海洛因一袋（含包裝，驗餘淨重三五０八點六三公克、純度百分之二九
    點四五、純質淨重一０三三點二九公克、空包裝重一一二點九七公克），及供私
    藏夾帶俾運送第一級毒品海洛因所用、且已屬大、小老闆所有之黑色行李箱一個
    、以膠帶黏貼複寫紙、硬紙板暨海棉製成之外包裝一套、花布三條、牛仔褲二條
    、明信片四十張、香菸一包等物，而悉上情。
二、案經法務部調查局臺北市調查處移送臺灣桃園地方法院檢察署檢察官偵查起訴。
    理  由
一、訊據被告甲○○對於右揭時地運輸並私運第一級毒品海洛因入境之事實均直承不
    諱，且有臺北關稅局扣押貨物運輸工具收據暨搜索筆錄影本一份、扣案物品照片
    二張及旅客入出境紀錄查詢表影本一份在卷可稽，並有供被告私藏夾帶俾運輸毒
    品所用之黑色行李箱一個、以膠帶黏貼複寫紙、硬紙板暨海棉製成之外包裝一套
    、花布三條、牛仔褲二條、明信片四十張及香菸一包扣案足佐。而被告挾帶入境
    之白色粉末，經送法務部調查局鑑定結果，亦檢出含有第一級第６項毒品海洛因
    成分（含包裝，驗餘淨重三五０八點六三公克、純度百分之二九點四五、純質淨
    重一０三三點二九公克、空包裝重一一二點九七公克），則有該局九十三年五月
    十二日調科壹字第０八０００七六九九號鑑定通知書一紙附卷足憑，被告之自白
    經前開證據補強後，應與事實相符，為可採信。綜上，本件事證已甚明確，且王
    文榮係被告之共犯而非其毒品來源，既據被告供認在卷，是辯護人具狀聲請本院
    提解共犯王文榮到庭，以證明被告已供出毒品來源一事，核無必要，其犯行洵堪
    認定，自應予依法論科。
二、核被告私自將第一級毒品海洛因由緬甸運抵臺灣之所為，係犯毒品危害防制條例
    第四條第一項之運輸第一級毒品罪及懲治走私條例第二條第一項之私運管制物品
    進口罪。被告與王文榮、「大老闆」、「小老闆」等成年男子，就所犯上開各罪
    間有犯意聯絡及行為分擔，為共同正犯。其運輸前後非法持有海洛因之低度行為
    為運輸之高度行為所吸收，不另論罪。又被告以一行為觸犯前揭二罪名，為想像
    競合犯，應依刑法第五十五條之規定，從一重之運輸第一級毒品罪處斷。至辯護
    人雖另辯稱：被告供出王文榮，應依毒品危害防制條例第十七條規定減刑云云，
    然按毒品危害防制條例第十七條規定：「犯第四條第一項至第三項、第五條第一
    項至第三項、第六條第一項至第三項、第七條第一項至第三項、第八條第一項至
    第三項、第十條或第十一條第一項、第二項之罪，供出毒品來源，因而破獲者，
    得減輕其刑」，亦即除供出來源，尚須因而破獲者，始有依該條裁量減輕之餘地
    ，查被告固於偵查中即供出王文榮涉案，惟王文榮係被告之共犯而非毒品來源，
    已如前述，且警員亦未因此破獲任何毒品來源，自無適用上開規定減刑之餘地，
    故辯護人此部分所辯尚難採取，併予敘明。爰審酌被告前僅因賭博案件，經判處
    罰金二千元確定，此有臺灣高等法院被告全國前案紀錄表存卷可按，足徵其素行
    尚可，犯罪之動機在於清償地下錢莊債款，運輸扣案之第一級毒品海洛因入境，
    雖非為供己販賣營利，涉案程度較其他共犯輕，然被告貪圖四十萬元之報酬，干
    犯法紀，運輸毒品入境，所輸入之第一級毒品海洛因驗餘淨重多達三五０八點六
    三公克，如流入市面，對國人身心健康戕害不小，情節非屬輕微，惟念其犯後坦
    承犯行，態度良好等一切情狀，量處如主文所示之刑，併依法宣告褫奪公權終身
    ，以示懲儆。
三、扣案之第一級毒品海洛因一袋（含包裝，驗餘淨重三五０八點六三公克、純度百
    分之二九點四五、純質淨重一０三三點二九公克、空包裝重一一二點九七公克）
    ，係毒品危害防制條例第二條第二項第一款所列之第一級毒品，應依同條例第十
    八條第一項前段規定宣告沒收並銷毀之。另查扣之黑色行李箱一個、以膠帶黏貼
    複寫紙、硬紙板暨海棉製成之外包裝一套、花布三條、牛仔褲二條、明信片四十
    張及香菸一包，均為私藏夾帶俾運送海洛因之物品，已據被告供明無誤，且上開
    物品於綽號「小白」之成年男子持交大、小老闆之占有輔助人即被告時，其所有
    權俱移轉為共犯大、小老闆所有，爰均依同條例第十九條第一項規定宣告沒收，
    又上開物品既經扣案，自無全部或一部不能沒收之情形，即毋庸依同條項之規定
    另諭知如全部或一部不能沒收時，追徵其價額或以其財產抵償之。再者，犯毒品
    危害防制條例第八條第二項轉讓第二級毒品罪，其因犯罪所得之財物應予沒收，
    同條例第十九條第一項規定甚明。張○雄將其向「阿德」購入之安非他命以原價
    轉讓予林○鍶，就已得款五萬五千元，該款即為其犯轉讓第二級毒品罪所得之財
    物，不因張○雄是否已將買賣安非他命之價金付給「阿德」而有異，原判決依前
    開條例第十九條第一項規定，將其犯罪所得五萬五千元宣告沒收，於法並無不合
    （最高法院九十二年度臺上字第二一四一號判決參照）。查被告此次運輸毒品實
    際自共犯大、小老闆取得新臺幣二萬元及美元四百元，共犯王文榮則取得新臺幣
    五千元、美元一百元，作為報酬，此據被告供明在卷，自屬渠二人因本件運輸第
    一級毒品犯罪所得之財物，雖未扣案，惟揆之前揭說明，並基於共同犯罪行為，
    應由共犯各負全部責任之理論，爰均依同條例第十九條第一項規定對被告宣告沒
    收之，如全部或一部不能沒收時，以其財產抵償之。又被告雖自承運輸第一級毒
    品海洛因後可得新臺幣四十萬元之報酬，惟除事實欄所載款項業已收取外，其餘
    尾款因尚未經被告實際取得，自無庸對之宣告沒收。另被告使用臺北、緬甸來回
    之機票，已消費使用而無價值，且非直接供本件犯罪所用或所得之物，亦不得宣
    告沒收，併此敘明。
據上論斷，應依刑事訴訟法第二百九十九條第一項前段，毒品危害防制條例第四條第
一項、第十八條第一項前段、第十九條第一項，懲治走私條例第二條第一項、第十一
條，刑法第十一條前段、第二十八條、第五十五條、第三十七條第一項，判決如主文
。
本案經檢察官崔秉君到庭執行職務。
中　　　華　　　民　　　國　　九十三　　年　　　九　　　月　　　六　　　日
                                臺灣桃園地方法院刑事第十一庭
                                  審判長法  官    蔡  榮  澤
                                        法  官    邱  蓮  華
                                        法  官    丁  俊  成
右正本證明與原本無異。
如不服本判決，應於判決送達後十日內向本院提出上訴狀（應附繕本），上訴於臺灣
高等法院。
                                        書記官    簡  慧  瑛
中　　　華　　　民　　　國　　九十三　　年　　　九　　　月　　 二十 　　日
附錄本案論罪科刑依據之法條：
毒品危害防制條例第四條：
製造、運輸、販賣第一級毒品者，處死刑或無期徒刑；處無期徒刑者，得併科新臺幣
一千萬元以下罰金。
製造、運輸、販賣第二級毒品者，處無期徒刑或七年以上有期徒刑，得併科新臺幣七
百萬元以下罰金。
製造、運輸、販賣第三級毒品者，處五年以上有期徒刑，得併科新臺幣五百萬元以下
罰金。
製造、運輸、販賣第四級毒品者，處三年以上十年以下有期徒刑，得併科新臺幣三百
萬元以下罰金。
製造、運輸、販賣專供製造或施用毒品之器具者，處一年以上七年以下有期徒刑，得
併科新臺幣一百萬元以下罰金。
前五項之未遂犯罰之。
